Minutes et répertoires du notaire Philippe LAMIRAL, 1575 - février 1585 (étude XXXIII)
Archives nationales
- Minutes de Philippe LAMIRAL, 1575 - février 1585; MC/ET/XXXIII/190 - MC/ET/XXXIII/200
  - Minutes. 1582, MC/ET/XXXIII/198; registre
    - Contrat de mariage entre Olivier de Neufve, marchand mercier quincailler, bourgeois de Paris, et Elisabeth Villain, fille de Jean Villain, seigneur de Montefillan près Bièvres-le-Châtel (91) et de défunte Marguerite Dauvergne., 30 décembre 1582; MC/ET/XXXIII/198
      contrat de mariage; Neufve, Olivier de; Villain, Elisabeth; Villain, Jean (seigneur de Montefillan près Bièvres-le-Châtel); Dauvergne, Marguerite; commerçant
    - Bail pour 4 ans de la Saint-Jean-Baptiste 1583 et moyennant 106 écus 2/3 d'une maison, cour, étable et jardin à Paris, rue du Palais des Termes alias des Mathurins, par le collège de Sorbonne, à Claire de Saint-André, dame du Tremblay et de Franconville-la-Garenne, veuve de Nicolas Le Clerc, conseiller au Parlement., 31 décembre 1582 - 1582; MC/ET/XXXIII/198
      bail; Sorbonne; Mathurins (rue des); Collège de Sorbonne
    - Fondation par Jacques Le Fèvre, docteur en théologie, d'une procession et d'une messe haute à célébrer le 21 octobre de chaque année, pour les onze mille vierges, par la faculté de théologie en la chapelle du collège de Sorbonne moyennant 43 écus 1/3 ou 130 livres à employer en achat de rente., 4 août 1583; MC/ET/XXXIII/198
      fondation pieuse; Sorbonne; Le Fèvre, Jacques; docteur d'université
  - Minutes. 1583, MC/ET/XXXIII/199; registre
    - Fondation, moyennant 440 livres ou 146 écus 2/3 délaissés à la faculté de théologie par Certain Guiden, docteur régent de la faculté de théologie, d'une procession et d'une grand messe à diacre et sous diacre, en la chapelle de la Sorbonne, à célébrer le jour de Saint Thomas apôtre, le 20 décembre, avec distribution de cierges et 3 sols à chaque docteur et de 6 deniers à chaque bachelier y assistant., 4 janvier 1583; MC/ET/XXXIII/199
      fondation pieuse; Sorbonne; docteur d'université
    - Denis Cau, maître jardinier au faubourg Saint-Marcel, rue des Postes, s'engage envers le collège de Sorbonne (par Guillaume Davoyne, docteur en théologie et procureur du collège) à labourer, cultiver et ensemencer les jardins du collège, à entretenir les carreaux et plancher en bon état, ainsi que les oœillets et romarins qui y sont sans pouvoir les arracher et couper, etc...durant 3 ans commençant le 11 janvier 1583 et moyennant 10 écus par an outre 8 sols par toise de treillage neuf., MC/ET/XXXIII/199
      Sorbonne; Saint-Marcel (faubourg); Postes (rue des); Cau, Denis; jardinier; docteur d'université
    - Jean Guerbe, maître couvreur de maisons au faubourg Saint-Marcel, rue du Puits de Fer, s'oblige envers le collège des Trois-Evêques dit de Cambrai (par Joseph Bazot, principal, et André Robelin, chapelain), à rechercher et rétablir les toitures du collège à compter de lundi prochain, à payer suivant le toisé qui en sera fait avec acompte de 20 écus., 13 janvier 1583; MC/ET/XXXIII/199
      obligation; Saint-Marcel (faubourg); Cambrai (collège de); Puits-de-Fer (rue du); Guerbe, Jean; couvreur; directeur d'établissement d'enseignement; enseignant
    - Procuration en blanc donnée par Jacques Paris, étudiant, pour prendre possession du prieuré ou chapelle régulière Saint-Lubin près Louviers, diocèse d'Evreux, dont il a été pourvu par le Pape, sur la resignation de maître Martin Brunet, dernier passible possesseur., 14 janvier 1583; MC/ET/XXXIII/199
      Louviers (Eure); Evreux (Eure); Paris, Jacques; étudiant
    - Jacques Jacob, pédagogue demeurant au Collège des Trois Evêques dit de Cambrai, comme procureur des habitants de Buxières près Bar-sur-Seine (10) s'oblige à payer à Sylvain Garmyn, contrôleur ordinaire des guerres, 120 écus soleil pour rectification et frais faits pour obtenir du Roi lettre de permission de clore de murailles leur village et pour livrer sur les habitants la somme de 1.000 écus pour employer à cette clôture., 15 janvier 1583; MC/ET/XXXIII/199
      obligation; Jacob, Jacques; Garmyn, Sylvain; contrôleur des guerres (Ancien Régime)
    - Contrat de mariage entre Jean de Serre, sergent de la compagnie du Capitaine de Laval, capitaine de l'une des compagnies de la Garde du Roi, de présent logée aux faubourgs de Paris, hors la Porte-Saint-Jacques, et Perrette Caron, fille de défunt Nicolas Caron, laboureur à Bresle-en-Beauvaisis. Et quittance de dot du 19 janvier., 15 janvier 1583; MC/ET/XXXIII/199
      contrat de mariage; Saint-Jacques (faubourg); Serre, Jean de; Caron, Perrette; Caron, Nicolas; officier (armée); agriculteur
    - Bail pour 6 ans de la Saint-Jean-Baptiste 1584 et moyennant 433 écus 1/3 où 1.300 livres du revenu du prieuré Notre-Dame-de-Semur-en-Auxois (21) par Gilbert Genebrard, docteur en théologie, professeur du roi et prieur de Semur, demeurant à Paris, rue des Manons, paroisse Saint-Séverin, à Pierre Gervais, marchand à Semur-en-Auxois., 20 janvier 1583; MC/ET/XXXIII/199
      Précisions sur les lieux: Semur-en-Auxois (Côte-d'Or)--Notre-Dame (prieuré)
      bail; Saint-Séverin (paroisse); Semur-en-Auxois (Côte-d'Or); Genebrard, Gilbert; Gervais, Pierre; docteur d'université; commerçant; abbé; enseignant
    - Contrat de mariage entre Nicolas Baret, tailleur d'habits suivant la Cour, de présent logé à Paris chez le sieur de Ruffec, rue des Petits-Champs, et Geneviève Arnoullet, fille de Jean Arnoullet, maître barbier-chirurgien au faubourg Saint-Germain-des-Prés et de défunte Marguerite Hebert. Et quittance de dot., 21 janvier 1583; MC/ET/XXXIII/199
      contrat de mariage; Petits-Champs (rue des); Saint-Germain-des-Prés (hameau); Baret, Nicolas; Ruffec, sieur de; Arnoullet, Geneviève; Arnoullet, Jean; Hebert, Marguerite; tailleur d'habits; chirurgien
    - Constitution de 16 écus 2/3 de rente, moyennant 200 écus d'or, au profit de la Faculté de Théologie de Paris, par Jean Duchesne, maître serrurier, bourgeois de Paris, demeurant rue Saint-Jacques, près du cimetière Saint-Benoît, et Arnoul Mouton, aussi serrurier et sergent de l'hôtel de ville de Paris, y demeurant rue Collin-Le-Faucheux (rue Augustin Le Faucheur), près du cimetière Saint-Jean., 22 janvier 1583; MC/ET/XXXIII/199
      constitution de rente; Saint-Jacques (rue); Saint-Jean (cimetière); Croix-Blanche (rue de la); Faculté de théologie de l'université de Paris; serrurier; serrurier
    - Complément de fondation au collège de Justice, par Jean Tourneroche, docteur en théologie et principal du collège., 24 janvier 1583; MC/ET/XXXIII/199
      fondation pieuse; Tourneroche, Jean; docteur d'université; directeur d'établissement d'enseignement; enseignant
    - Moyennant 200 écus, François de Rivière, seigneur de Montgrenon, gentilhomme servant de la maison du Roi, et Anne de Fleury, sa femme, auparavant veuve de Georges de Wilcardel, maître d'hôtel du Roi, demeurant à Fleury-Merogis affranchissent de toute censive et de la rente de 6 septiers de blé à eux dus par le collège de Sorbonne à raison de l'acquisition faite par le collège de biens à Soulerre-en-Brie [Solers,Seine-et-Marne] mouvants de leur fief du Portal., 25 janvier 1583; MC/ET/XXXIII/199
      Sorbonne; Fleury-Mérogis (Essonne); Solers (Seine-et-Marne); Rivière, François de; officier de la Chambre du roi (Ancien Régime); maître d'hôtel
    - Vente, moyennant 65 écus soleil, d'un demi arpent de vigne à Lardy (91) au collège de Sorbonne par les consorts Courtin à Lardy (91)., 26 janvier 1583; MC/ET/XXXIII/199
      acte de vente; Sorbonne; Lardy (Essonne)
    - Donation par le Collège de Sorbonne à la fabrique de l 'église de Lardy (91) d'un calice avec sa patène d'argent doré, armorié aux armes du Collège avec la mention ' Sorbonna dedit ' gravée sur le pied., 26 janvier 1583; MC/ET/XXXIII/199
      donation
    - Quittance de 6 écus 1/3 par Nicolas Morel, pédagogue demeurant au collège de Justice, à Jean Griffon, meunier à Gif (91) pour le rachat de 16 sols parasis de rente appartenant au collège par cession de Jacques de Vasa, comme exécuteur testamentaire de Jean Gilbert, prêtre bénéficier en l'église de Paris., 27 janvier 1583; MC/ET/XXXIII/199
      quittance; Justice (collège de); Gif-sur-Yvette (Essonne); Morel, Nicolas; enseignant; meunier; prêtre
    - Quittance donnée par les héritiers de Nicolas Le Pelletier, chanoine de Saint-Benoît-le-Bien-Tourné, et receveur général de l'Université., 27 janvier 1583; MC/ET/XXXIII/199
      quittance; Le Pelletier, Nicolas; chanoine; comptable
    - Etienne Asselin, vigneron à Bagneux, et Simon Champhoudry le jeune et Henri Pithois, vigneron à Fontenay-aux-Roses, s'engagent à cultiver et soigner les 6 arpents 1/2 de vigne appartenant au collège de Sorbonne à Bagneux et Fontenay-aux-Roses moyennant la moitié de la récolte et 15 écus par an., 29 janvier 1583; MC/ET/XXXIII/199
      Sorbonne; Fontenay-aux-Roses (Hauts-de-Seine); Bagneux (Hauts-de-Seine); Asselin, Etienne; viticulteur
    - Contrat de mariage entre Jean Durost, serviteur de chambre de Denis Garnier, écuyer, seigneur de Saint-Barthélémy en Gatinais, fils de Claude Durost, manouvrier à Montsauljon en Bourgogne et de Françoise Robelot, et Claude Warnet, manouvrier à Dommartin, et de Marguerite Marreau., 31 janvier 1583; MC/ET/XXXIII/199
      contrat de mariage; Durost, Jean; Garnier, Denis; Durost, Claude; Robelot, François; Warnet, Claude; Marreau, Marguerite; employé de maison; journalier
    - Bail pour 9 ans de la Saint-Martin 1582 et moyennnat 2 muids de blé et 1 muid d'avoine de toutes les terres lui appartenant à...près de Soissons par le collège de Presles à Antoine Le Clerc, laboureur audit lieu., 3 février 1583; MC/ET/XXXIII/199
      bail; Presles (collège de); Soissons (Aisne); Le Clerc, Antoine; agriculteur
    - Gilbert Camus, licencié ès droit, natif de Reims, étudiant demeurant au collège de Lisieux, promet à Mathieu Du Bessay dit Damont, principal du collège de Montbrison-en- Forez de se rendre à Montbrisson d'ici le premier jour de carême et d'y régenter la première classe jusqu'à la Saint-Rémy 1584 moyennant le remboursement des frais de voyage, sa nourriture et 45 écus par an., 4 février 1583; MC/ET/XXXIII/199
      promesse; Reims (Marne); Montbrison (Loire); Lisieux (collège de); Camus, Gilbert; étudiant; directeur d'établissement d'enseignement; enseignant
    - Procuration par Mathieu Du Bessay dit Damont, étudiant en l'Université, demeurant au collège de Torcy, à Jacques Pelletier, marchand à Joigny, pour recevoir tout ce qui lui est dû à raison de sa cure de Joigny, diocèse de Sens., 4 février 1583; MC/ET/XXXIII/199
      procuration; Joigny (Yonne); Du Bessay, Mathieu; étudiant; commerçant
    - Bail pour 9 ans de la Saint-Rémy 1582 et moyennant 116 écus 2/3 du revenu patrimonial de la terre et seigneurie d'Amigny près de Chauny (02) [Amigny-Rouy, Aisne] par le collège de Presles à Nicolas Gallet, notaire royal à Blérancourt (02)., 8 février 1583; MC/ET/XXXIII/199
      bail; Presles (collège de); Amigny-Rouy (Aisne); Blérancourt (Aisne); Gallet, Nicolas; notaire
    - Bail pour 3 ans du 1er février 1583 et moyennant 66 écus 2/3 de la cure de Montigny-sur-Loing (77) diocèse de Sens, par Jean Dupont, docteur en théologie, curé, à Martin Osnières, prêtre, demeurant à Bourron près Montigny., 12 février 1583; MC/ET/XXXIII/199
      Précisions sur les lieux: Bourron-Marlotte (Seine-et-Marne)--Bourron; Montigny-sur-Loing (Seine-et-Marne)--Saint-Pierre (église)
      bail; Bourron-Marlotte (Seine-et-Marne); Montigny-sur-Loing (Seine-et-Marne); Dupont, Jean; Osnières, Martin; curé; docteur d'université; prêtre
    - Jean Gennys, boursier du collège de Sées et natif de Geneslay (61), fils de Gilles Gennys, laboureur à Geneslay, s'oblige envers Pierre de Sugères, avocat et docteur en décret, et Girard de Rotelage, son gendre, procureur au Présidial de Meaux, époux de Marie de Sugères, à leur représenter d'ici Pâques le bracelet que Marie de Sugères à perdu en septembre 1582 dans le cloître Saint-Benoît et qui a été vendu 30 écus., 15 février 1583; MC/ET/XXXIII/199
      obligation; Geneslay (Orne); Saint-Benoît (cloître); Gennys, Jean; Rotelage, Gérard de; Sugères, Marie de; Surgères, Pierre de; avocat; étudiant; docteur d'université; magistrat
    - Moyennant 200 écus payés à Pierre Le Goux, curé de Vitry-sur-Seine et grand bedeau de la Faculté de Théologie de Paris, Jean Le pelletier, docteur en théologie, doyen de la Faculté de Théologie de Paris et grand maître du collège de Champagne dit de Navarre, fonde un obit à dire par la faculté de Théologie en la chapelle du collège de Navarre, chaque année, le 3 janvier, jour de la Sainte-Geneviève, pareil à celui fondé par défunt frère Guillaume Duport, docteur en théologie et profès de l'abbaye Saint-Jean-des-Vignes à Soissons., 18 février 1583; MC/ET/XXXIII/199
      fondation pieuse; Navarre (collège de); Vitry-sur-Seine (Val-de-Marne); Soissons (Aisne); Le Pelletier, Jean; curé; huissier; docteur d'université; doyen d'université; enseignant; religieux
    - Quittances données comme procureur du collège des Cholets par Antoine Fournier, boursier du collège des Cholets, au receveur des consignations judiciaires et au commissaire examinateur du Châtelet en suite à l'adjudication au profit du collège (déjà propriétaire d'un tiers) de deux tiers d'une maison à Paris, grande rue Saint-Jacques, saisie sur les enfants mineurs de défunt Ysaac Thorel., 19 février 1583; MC/ET/XXXIII/199
      quittance; Cholets (collège des); Saint-Jacques (rue); Fournier, Antoine; étudiant
    - Marché entre Jean Guttin, maître des basses œuvres à Paris, rue du Bon Puits, paroisse Saint-Etienne-du-Mont, et le collège de Sorbonne par Guillaume Davoyne, docteur en théologie, pour la vidange de la fosse à privé de la maison de la Longue Allée, grande rue Saint-Jacques, appartenant au collège, moyennant 3 écus par toise de vidange., 21 février 1583; MC/ET/XXXIII/199
      marché; Sorbonne; Longue Allée (enseigne de la); Saint-Jacques (rue); Bon-Puits (rue du); Guttin, Jean; docteur d'université
    - Testament de Jeanne Police, veuve de Guillaume Le Roy, chapelier en la ville de Rouen, et servante domestique de Pierre Le Goux, curé de Vitry-sur-Seine (94) et grand Bedeau de la faculté de Théologie., 24 février 1583; MC/ET/XXXIII/199
      testament; Rouen (Seine-Maritime); Vitry-sur-Seine (Val-de-Marne); Police, Jeanne; Le Roy, Guillaume; Le Goux, Pierre; fabricant d'accessoires vestimentaires; employé de maison; curé
    - Bail pour 4 ans de Pâques 1583 et moyennant 133 écus 1/2 par le collège de Sorbonne à Jacques Brisard, conseiller en Parlement, d'une maison à Paris, au derrière de la chapelle du collège, communément appelée ' La Longue Allée ' ayant son entrée sur la rue Saint-Jacques qu'occupait précédamment défunte Germaine Rubentel, veuve de Jean Dessoys., 28 février 1583; MC/ET/XXXIII/199
      bail; Sorbonne; Longue Allée (enseigne de la); Saint-Jacques (rue); Brisard, Jacques
    - Quittance de 26 livres par Nicolas Morel, pédagogue, à Jean Thiroyn, maître potier d'étain au faubourg Saint-Jacques, pour le rachat de 26 sols parisis de rente constituée le 18 octobre 1512., 2 mars 1583; MC/ET/XXXIII/199
      quittance; Saint-Jacques (faubourg); Morel, Nicolas; Thiroin, Jean; potier; enseignant
    - Procuration par le collège des Cholets à Barthome Bouchet, bachelier en théologie, et François David, boursiers du collège pour faire remettre en état la maison que le collège possède à Pronleroy (60)., 10 mars 1583; MC/ET/XXXIII/199
      procuration; Cholets (collège des); Pronleroy (Oise); Bouchet, Barthome; bachelier; étudiant
    - Le collège de Montaigu constitue son procureur et receveur Guy Léger, pédagogue à Paris., 11 mars 1583; MC/ET/XXXIII/199
      procuration; Léger, Guy; enseignant
    - Quittance par Jacques Le Gros, bourgeois de Paris à noble homme Ambroise Paré, premier chirurgien du Roi épouse Jacqueline Roussellet et à François Roussellet, receveur de tailles de l'élection de Meaux époux de Catherine Paré, fille dudit Ambroise Paré et de défunte Jeanne Mazelin, sa femme, de 4 écus 43 sols et à Louis Puthomme receveur des religieux du prieuré Saint-Martin-des-Champs à Clamart de 9 écus 26 sols pour le rachat d'une rente de 25 sols parisis sur une maison et jardin à Meudon (92), rue de la, 12 mars 1583; MC/ET/XXXIII/199
      quittance; Meudon (Hauts-de-Seine); Paré, Ambroise; Le Gros, Jacques; Rousselet, Jacqueline; Rousselet, François; Paré, Catherine; Mazelin, Jeanne; Puthomme, Louis; religieux
    - Transaction pour mettre fin à procès entre le collège de Montaigu et Jean Margot, docteur en théologie, anciennement principal du collège de Montaigu, demeurant actuellement à Pithiviers, 45 remettant la dette du collège envers Margot à 33 écus 1/3. A la suite: quittance au collège de 16 écus 2/3 faisant le solde des 33 écus 1/3 donnés au collège par Denis Margot vigneron à Montigny près Neuville-en-Beauce, et Symphorien Pigollet, tailleur à Montigny, époux d'Estiennette Margot, frère et sœur dudit défunt Jean Margot. 5 juillet 1584., 14 mars 1583 - 5 juillet 1584; MC/ET/XXXIII/199
      accord; quittance; Montigny (Loiret); Pithiviers (Loiret); Margot, Denis; Margot, Estiennette; Margot, Jean; Pigollet, Symphorien; docteur d'université; directeur d'établissement d'enseignement; enseignant; tailleur d'habits; viticulteur
    - Testament de Marie de Launay, épouse d'Ancelme Gryveau, avocat à Paris, gisant au lit, malade en son hôtel à Paris, rue des Lavandières, paroisse Saint-Etienne-du-Mont., 15 mars 1583; MC/ET/XXXIII/199
      testament; Lavandières (rue des); Launay, Marie de; Gryveau, Ancelme; avocat
    - Marché entre Michel de Cagny, charpentier de la grande cognée demeurant grande rue Mouffetard au faubourg Saint-Marcel et le collège des Cholets pour, moyennant 56 écus d'or soleil, la démolition et la reconstruction du corps d'hôtel étant sur la grande porte et entrée du collège, en ce qui concerne la charpente seulement., 18 mars 1583; MC/ET/XXXIII/199
      marché; Cholets (collège des); Mouffetard (rue); Saint-Marcel (faubourg); Cagny, Michel de; charpentier
    - Bail pour 9 ans de la Saint-Martin d'hiver 1583 et moyennant 15 septiers de grain (2 parts blé, 1 part seigle) et 4 chapons par le collège des Cholets à Ursin de La Hoche, laboureur à Ravenel, près de Clermont-en-Beauvaisis, et Françoise Permantier, son épouse, de toutes les terres labourables appartenant au collège qui sont situées à Ravenel (60)., 20 mars 1583; MC/ET/XXXIII/199
      bail; Cholets (collège des); Ravenel (Oise); La Hoche, Ursin de; agriculteur
    - Marché entre Jacques Bunot et Jean Gutin, maître des basses œuvres, et le collège de Cambrai pour la vidange de la fosse à privé du collège moyennant 7 écus 2/3 par toise de matières emmenées aux champs., 23 mars 1583; MC/ET/XXXIII/199
      marché; Cambrai (collège de); Bunot, jacques; Gutin, Jean
    - Bail pour 6 ans de Noël 1582 passé et moyennant 10 écus par an des fruits et revenus de la chapelle de la Trinité, fondée en l'église Sainte-Foi de Coulommiers-en-Brie diocèse de Meaux, par le procureur de Guy Hoyau, ci-devant étudiant et chapelain, à Denis Maupin, prêtre et curé dudit Coulommiers., 26 mars 1583; MC/ET/XXXIII/199
      bail; Coulommiers (Seine-et-Marne); Chapellenie de la Trinité, fondée en l'église Sainte-Foi de Coulommiers-en-Brie; étudiant; prêtre; curé
    - Bail pour 4 ans du 28 mars 1583 ' qui est le temps qui reste à faire et parachever de la jouissance de sa bourse ' et moyennant 13 écus 1/3 par an payable aux quatre termes dont le premier échéra le 28 juin 1583 et à charge d'assister au service divin qui se célèbre en la chapelle du collège par chaque demande et fête, par Fiacre Mallard, boursier du collège de Cambrai, à messire Jacques Dagues, seigneur de Beauverges, demeurant en l'Université, d'une chambre avec trois études situées au-dessus de la chapelle du collège avec 2 bûchers et un cavau qui sont afférents à sa bourse. Et procuration par Mallard à Daguet pour faire vider les lieux par Balthazard Dupin qui les occupe à présent, même jour, 26 mars 1583)., MC/ET/XXXIII/199
      bail; Cambrai (collège de); Mallard, Fiacre; étudiant
    - Procuration par Jean Dupont, docteur en théologie, chapelain en l'église cathédrale de Paris, à Olivier Leroux pour prendre le fait et cause de Gilles Deschevany poursuivi par François Lucas, avocat, et Pierre Regnard par devant le vicomte de Mortain au sujet des héritages dépendant de la Brethaye et, en qualité de chapelain, demander le renvoi devant les gens des requêtes à Rouen., 29 mars 1583; MC/ET/XXXIII/199
      Précisions sur les lieux: Isigny-le-Buat (Manche)--La Bretaie
      procuration; Isigny-le-Buat (Manche); Rouen (Seine-Maritime); Deschevany, Gilles; Dupont, Jean; Leroux, Olivier; Lucas, François; Regnard, Pierre (fils); avocat; docteur d'université
    - Marché entre Léonard Bardin et Jean Marchand, maçons à Chatres-les-Montlhéry (Arpajon 91) et le collège de Sorbonne représenté par Guillaume Davoyne, docteur en théologie et procureur et receveur du collège, pour la construction d'un mur autour des vignes et clos du collège à Lardy (91), à commencer de vendredi 1er avril et moyennant 8 sols par toise., 30 mars 1583; MC/ET/XXXIII/199
      marché; Sorbonne; Arpajon (Essonne); Lardy (Essonne); Bardin, Léonard; maçon; docteur d'université; comptable
    - Pour rétablir dans son ancienne splendeur le collège qui est aujourd'hui dépeuplé, le collège de Montaigu baille pour 6 ans, de la Saint-Rémy 1583 et moyennant 200 écus par an, les bâtiments du collège à Michel Aubourg, docteur en théologie, à présent régent du collège du Cardinal Lemoine qui en pourra se dire principal du collège de Montaigu, mais seulement président des Riches Amis du collège. Cahier des charges détaillé du 22 mars 1583 et autre du 30 mars 1588., 30 mars 1583; MC/ET/XXXIII/199
      bail; Montaigu (collège de); Aubourg, Michel; docteur d'université; directeur d'établissement d'enseignement; enseignant
    - Amortissement par le procureur d'Antoine d'Allonville, écuyer, seigneur de Plessis-Saint-Benoît comme tuteur de sa fille Jeanne d'Allonville, héritière de Madeleine Mesme, dame de Lardy, sa mère, moyennant 13 écus d'or, en faveur du collège de Sorbonne, d'un demi-arpent de vigne à Lardy acquis par le collège des consorts Courtin le 26 janvier 1583 et chargé de 6 deniers parisis de cens., 31 mars 1583; MC/ET/XXXIII/199
      Sorbonne; Lardy (Essonne); Allonville, Antoine d'
    - Transport de rente au profit de Louis Louisel, greffier de l'Officialité de Paris et procureur syndic de la Faculté des Arts, absent, stipulant par son frère, Nicolas Joysel, greffier de la Conservation des privilèges apostoliques., 31 mars 1583; MC/ET/XXXIII/199
      transport de droits; Joysel, Louis; Louisel, Nicolas; greffier
    - Bail pour 4 ans de la Saint-Rémy 1584 et moyennant 83 écus 1/3 par le collège de la Sorbonne, de la maison de L'Image Sainte-Barbe, grande rue Saint-Jacques, où demeure à présent la veuve d'Hilaire Raimbault, maître barbier chirurgien à Paris., 1er avril 1583; MC/ET/XXXIII/199
      bail; Sorbonne; Sainte-Barbe (image); Saint-Jacques (rue); Raimbault, Hilaire; chirurgien; avocat au parlement (Ancien Régime)
    - Procuration par Michel Aubourg, docteur en théologie, chapelain de la chapelle Saint-Eloi en l'église du Mans, à Jean Pillet, son oncle, demeurant à La-Ferté-Bernard, 72, pour ratifier la transaction de bail passé par Christophe Chartier, son cousin, avec messire Michel Nepveu, prêtre, curé de Pomeray, diocèse du Mans, condamné par sentence du prévôt de Paris., 1er avril 1583; MC/ET/XXXIII/199
      procuration; accord; bail; La Ferté-Bernard (Sarthe); Aubourg, Michel; Chartier, Christophe; Nepveu, Michel; Pillet, Jean; curé; docteur d'université; prêtre